# 请教陈版关于长投减值的问题

提问人：echowhy 时间：2016-12-23 13:43:03
请教陈版一个问题： 如果公司的子公司 16 年底因为政府规划的原因停产了，这个子公司所占用的土地和厂房都是租赁的子公司的小股东的，现在小股东重新找了块地在修建厂房，预计 17 年6-7月份可以恢复生产。 子公司的注册资本 500 万，公司持股60%， 11 月底子公司的净资产是-500万，这种情况下，母公司的个别报表上，长投要不要提减值？ 子公司正常生产的情况下，一年的盈利在500-1000 万之间，所以预计 18 年就可以完全弥补亏损了。 如果母公司个别报表上计提了减值，期后子公司恢复生产且盈利之后，这个减值也不能转回的吧？那母公司的个别报表上，对这个子公司的长投一直是 0 ，是不是不大合适？ 另外，这个子公司现在停产了，公司本身的固定资产，也就是自己买的那些设备们，是不是应该停止计提折旧，年底做个减值测试就好了？还是说需要继续计提折旧，放到管理费用里面去？ 谢谢陈版！

回答人：chenyiwei
1 、请对照《企业会计准则第 8 号——资产减值》的规定判断是否存在该准则第五条所列的减值迹象。存在减值迹象中的一项或多项的，应按该准则规定测算其可收回金额，即未来现金流量现值和公允价值减去处置费用这两者中的较高者。不能直接依据其帐面净资产为负数即认为要计提减值准备。 2 、对长期股权投资计提的减值准备，一旦计提即不得转回。 3 、停产期间的固定资产不属于《企业会计准则第 4 号——固定资产》第十四条所列的可不计提折旧的情形，应继续计提折旧并计入管理费用。